【裁判字號】    90,交聲,38
【裁判日期】    900227
【裁判案由】    聲明異議
【裁判全文】
臺灣屏東地方法院交通事件裁定                        九十年度交聲字第三八號
    聲  請  人  交通部公路局高雄區監理所屏東監理站
    異  議  人  甲○○
    即受處分人
右列受處分人因違反道路交通管理處罰條例案件，對於交通部公路局高雄區監理所屏
東監理站九十年八月二十日屏監稽違駕字第82－Z00000000號裁決，聲明異議，本院
裁定如左：
    主  文
異議駁回。
    理  由
一、異議意旨略以：異議人即受處分人甲○○於民國九十年七月七日，在彰化縣田尾
    鄉○鎮村○○路○段二五一號參加友人婚宴中飲酒，婚宴結束後本欲自行駕車返
    回屏東家中，然因飲酒而不敢開車，遂由友人張應得駕駛伊所有之車號Ｐ３－１
    ８９８號自用小客貨車搭載伊至西螺交流道後，任其在路邊休息，友人張應得則
    乘坐張應得之妻所駕駛之另一部汽車離去。其正於車內休息中即為警員叫醒，並
    隨即實施酒測，嗣又令其在罰單上簽名，伊當時並未看清楚罰單內容為何。然因
    異議人並未於酒後駕車，故請求免罰云云。
二、按汽車駕駛人飲酒後其吐氣所含酒精成分超過每公升零點二五毫克以上者，不得
    駕車，道路交通安全規則第一百十四條第二款對此定有明文。又按汽車駕駛人駕
    駛汽車酒精濃度過量者，應處新臺幣一萬五千元以上六萬元以下罰鍰，並當場禁
    止其駕駛及吊扣其駕駛執照一年。道路交通管理處罰條例第三十五條第一項第一
    款對此亦定有明文。
三、經查：
    (一)九十年七月八日零時三十二分，國道公路警察局第四隊隊員簡嘉信於巡邏執勤
      中發現異議人甲○○違規將Ｐ三－一八九八號自用小客貨車停放在國道一號二
      三○公里南向路段（即西螺交流道）之匝道路肩，乃詢問原因，經異議人告知
      ：伊在西螺喝酒，並從西螺駕車至此，本要回家，但因不勝酒力，遂停在路肩
      睡覺等語；而異議人當時係坐在駕駛座上，且未曾提及係經他人搭載至停放地
      點；經員警以酒精濃度測試器測得其吐氣酒精濃度為零點五四毫克等情，業據
      證人即查獲本案之公路警察局第四警察隊警員簡嘉信結證屬實（本院九十年十
      一月七日訊問筆錄參照），並有酒精濃度測試表、舉發違反道路交通管理事件
      通知單影本各乙紙及內政部警政署國道公路警察局第四警察隊九十年七月二十
      七日（九十）公警國四刑字第九二七九號函附卷可稽。
    (二)異議人雖否認其有酒後開車之事，並以首揭情詞為辯，惟高速公路匝道乃車輛
      進出高速公路之要衝，車流往來甚為頻繁，若非有不得已之事故，鮮聞有將車
      輛停放於該處路肩者，更遑論有故意停車該處睡眠或休息之人！況「西螺休息
      站」距離「西螺交流道」僅一公里而已，茲有台灣區○道○○○路里程明細表
      （下載自嘉義縣警察局網站http://www.cypd.gov.tw/traffic/toll.htm）乙
      紙附卷可憑，若異議人確為其友人駕車載送至匝道，則其友人何不就近將其載
      往西螺休息站內較為安全？是異議人所云，殊與人情事理有違，尚難採信。
    (三)又證人張應得固證稱：伊確有於該日載送異議人至西螺交流道匝道路肩停放等
      情無訛（本院九十年十月二十四日訊問筆錄參照）。惟無故駕車至匝道路肩停
      放，任車內之人獨自一人在車上休息實有違一般人之經驗法則，已如前述；且
      證人所證：「．．當時他（按：指異議人甲○○）是在駕駛座上睡覺。」之詞
      ，亦與異議人自陳：「我的車子是廂型車，中間的椅子都拆下來，我睡在最後
      一排的椅子上，並不是坐在駕駛座。．．（在被開罰單之前，我）沒有（坐在
      駕駛座上）。」等語不符（本院九十年十一月七日訊問筆錄參照）。是證人張
      應得所為證詞亦有瑕庛而難予採信。
    (四)綜上所論，堪認異議人係飲酒後獨自一人駕駛至高速公路西螺交流道後，因不
      勝酒力而停放該處無誤，其有違反道路交通管理處罰條例第三十五條第一項第
      一款之行為應堪認定。異議人辯稱伊未有酒後駕車之行為云云，尚難採信。是
      交通部公路局高雄區監理所屏東監理站於九十年八月二十日所為屏監稽違駕字
      第八二－Ｚ00000000號裁決與前開法律規定尚無違背之處。本件異議
      為無理由，應予駁回。
據上論斷，應依道路交通管理處罰條例第八十七條第一項，道路交通案件處理辦法第
十九條，裁定如主文。
中      華      民      國      九十      年      二      月   二十七   日
                                      臺灣屏東地方法院交通法庭
                                          法  官  王以齊
右正本證明與原本無異。
如不服本裁定應於收受送達後五日內向本院提出抗告書狀敘述抗告之理由抗告於台灣
高等法院高雄分院。
                                          書記官  林天化
中      華      民      國      九十      年      二      月   二十七   日


司法院資訊處製作；財團法人民間司法改革基金會備份。
